【裁判字號】    92,交抗,538
【裁判日期】    920606
【裁判案由】    違反道路交通管理處罰條例
【裁判全文】
臺灣高等法院交通事件裁定                        九十二年度交抗字第五三八號
    抗  告  人
    即受處分人  甲○○
                          （
右抗告人因違反道路交通管理處罰條例案件，不服臺灣板橋地方法院，中華民國九十
二年五月六日所為裁定（九十二年度交聲字第八０三號），提起抗告，本院裁定如左
：
    主  文
原裁定撤銷，發回臺灣板橋地方法院。
    理  由
一、異議及抗告意旨略以：抗告人即受處分人甲○○所有之車牌號碼ＬＬＫ─二八０
    號重機車係遭第三人移置始違規，且因該條路段毫無停車格之規劃而遭舉發，非
    因己身之過失或故意所致，不應加以處罰；又本件填單人（應係指通知單之填單
    人）與舉發人並不相同，其舉發過程是否程序違法，尚非無疑；再按行政罰因以
    行政義務之違反，為其可罰性之依據，其處罰仍帶有對於違反行政義務之不法行
    為加以非難、制裁之內涵，自以行為人之行為出於故意或過失為必要，為司法院
    大法官會議釋字第二七五號解釋所明揭，本件處分顯與上開意旨有違，為此提起
    抗告，請求撤銷原裁定云云。
二、查原裁定以：抗告人即受處分人甲○○所有之車牌號碼為ＬＬＫ─二八０號重機
    車，於民國九十一年十月三日十一時三分許，在臺北縣中和市○○路○段六四八
    號前之紅磚人行道上停車，而經警當場拍照對汽車所有人（即抗告人）逕行舉發
    之事實，已經抗告人所不否認，並有現場照片影本一張、臺北縣政府警察局舉發
    違反道路交通管理事件通知單（下稱通知單）及臺北縣政府警察局中和分局九十
    一年十二月三十一日函（即申訴回文）各一份附卷可稽。又抗告人經移送機關依
    道路交通管理處罰條例第五十六條第一項第一款規定予以逕行舉發，又因抗告人
    未依規定於指定之九十一年十一月二十九日前到案，因認裁決機關依道路交通管
    理處罰條例第八十五條第一條第三項規定處罰該汽車所有人，而依道路交通管理
    事件統一裁罰基準及處理細則第二十四條處罰，並因而駁回抗告人之異議。
三、惟查：抗告人自異議之初即以上開機車之置放該處係遭圍牆工程之他人移置所致
    ，顯有否認上開違規停車之行為，並舉證人沈孝忠為證，原裁定以抗告人坦認在
    人行道上停車之行為係其所為一節，即有疑問。再抗告人在異議時即聲請傳喚證
    人沈孝忠，原法院未予傳喚查證，復未說明其不必傳喚查證之理由，此其一。再
    查本件原舉發及裁處機關係以道路交通管理處罰條例第八十五條第一條第一項舉
    發及裁決處罰，但原裁定以抗告人未依指定之九十一年十一月二十九日前到案說
    明，而以原裁決機關應依第八十五條第一條第三項，違反道路交通管理事件統一
    裁罰基準及處理細則第二十四條裁處，認原裁處機關係之裁處並無違誤，而駁回
    異議。但查，抗告人業於是日之前，即九十一年十一月二十六日即已到案，並提
    出申訴，此有申訴書影本在卷，並為本案之移送書上載明，是抗告人究竟是否有
    未依規定於九十一年十一月二十九日之前到案說明之情形，亦非無疑問，此其二
    。抗告人抗告以舉發人與填單人不同云云，指摘原裁定不當，固無足憑，但原裁
    定既有上開瑕疵，即有再予查明之必要，自應由本院將原裁定撤銷，發回原法院
    更為妥適之處理。
四、依道路交通管理處罰條例第八十九條，道路交通事件處理辦法第二十六條、刑事
    訴訟法第四百十三條前段，裁定如主文。
中      華      民      國    九十二    年      六      月      六      日
                              臺灣高等法院交通法庭
                                  審判長法  官  溫  耀  源
                                        法  官  吳      燦
                                        法  官  何  菁  莪
右正本證明與原本無異。
不得再抗告。
                                        書記官  陳  菊  珍
中      華      民      國    九十二    年      六      月      十      日


司法院資訊處製作；財團法人民間司法改革基金會備份。
